【裁判字號】    89,交訴,159
【裁判日期】    890919
【裁判案由】    公共危險
【裁判全文】
臺灣高雄地方法院刑事判決                        八十九年度交訴字第一五九號
    公  訴  人  臺灣高雄地方法院檢察署檢察官
    被      告  丙○○
右列被告因公共危險案件，經檢察官提起公訴（八十九年度偵字第六七○八號），本
院判決如左：
    主  文
丙○○駕駛動力交通工具肇事，致人傷而逃逸，處有期徒刑柒月。
    事  實
一、丙○○考領有普通小型車駕駛執照，於民國（下同）八十九年二月十三日十八時
    十分許，駕駛車牌號碼ＹＣ─○五五三號自用小客車，沿高雄市○○區○○路由
    北往南方向行駛，途經該路與崇德路交岔路口時，適有甲○○（未考領機車駕駛
    執照）騎乘車牌號碼ＹＴＴ─六三六號輕型機車搭載其弟吳智偉，沿崇德路由西
    往東方向駛來，丙○○之汽車與甲○○所騎乘之機車因故發生撞擊，甲○○、吳
    智偉因之人車倒地，甲○○全身多處磨擦傷，吳智偉則受有下巴撕裂傷、左小趾
    撕裂傷等傷害（過失傷害部分另據公訴人為不起訴處分）。丙○○肇事後，不僅
    未留置現場等待警方前往處理，亦未將傷者送醫，反駕車逃離現場。嗣因路人目
    擊丙○○之車牌號碼，始為警循線查獲。
二、案經吳智偉訴請高雄市政府警察局左營分局移送及甲○○之父吳得旺訴請臺灣高
    雄地方法院檢察署檢察官偵查起訴。
    理  由
一、訊據被告丙○○固不否認有於右揭時、地，駕車與證人甲○○發生車禍之事實，
    惟矢口否認有何肇事逃逸之行為，辯稱：車禍發生後，伊有停車只是未下車看，
    當時因為伊小孩生病，後方車子又一直按喇叭，所以伊才開走云云。惟查，被告
    於八十九年二月十三日十八時十分許，駕車行經高雄市○○路與崇德路交岔路口
    時，與證人甲○○發生車禍，致證人甲○○受有全身多處磨擦傷，而為證人甲○
    ○搭載之證人吳智偉則受有下巴撕裂傷、左小趾撕裂傷等傷害，被告肇事後不僅
    未下車救護證人甲○○及吳智偉，反直接駕車逃逸乙情，業據證人甲○○、吳智
    偉分別於警訊及偵審中指證綦詳，核與現場目擊證人鄭福財於警訊及偵查中證述
    情節大致吻合，並有診斷證明書二紙附於警卷可稽。雖被告一再執上開情詞置辯
    ，惟參酌被告對於其肇事後，何以未下車救護證人甲○○二人乙節，初於警訊時
    供稱：車禍發生後，我搖下車窗，甲○○自己站了起來，我因要趕去醫院看兒子
    ，所以開了車子離開現場，並非故意肇事逃逸（見警卷第一頁）；然於偵查中則
    改稱：我當時有停車，他（指甲○○）說他沒事，我就開走了，他還有牽機車（
    見偵查卷第八頁）；惟於本院審理時又改稱：我有停車但沒有下去看，我有大聲
    喊要不要緊，但沒聽到對方說不要緊，當時後方車子一直按喇叭我就開走了（見
    本院卷八十九年九月五日審判筆錄），前後所述顯然逕庭而不可採。況被告既明
    知其與證人甲○○發生車禍，依諸常理，被告自應下車察看車禍發生情形、雙方
    車輛受損程度，或證人甲○○、吳智偉二人是否受傷，當無因見證人甲○○倒地
    後自行站起，或因後方車輛鳴按喇叭，即逕自駕車離開現場之理。從而，被告所
    辯，顯係事後卸責之詞，至為灼然。事證明確，被告犯行堪可認定。
二、核被告所為，係犯刑法第一百八十五條之四駕車肇事逃逸罪。爰審酌被告肇事後
    不僅未下車救護傷者，反駕車逃逸，實屬可惡，且事後又否認犯行，一再飾詞圖
    卸，顯然毫無悔意，惟念其尚無前科（此有臺灣高等法院被告全國前案紀錄表在
    卷可按），且在庭態度尚佳等一切情狀，量處如主文所示之刑。
據上論斷，應依刑事訴訟法第二百九十九條第一項前段，刑法第一百八十五條之四，
判決如主文。
本案經檢察官乙○○到庭執行職務。
中      華      民      國    八十九    年      九      月     十九     日
                                  臺灣高雄地方法院交通法庭
                                      法  官  徐  美  麗
右正本證明與原本無異。
如不服本判決，應於判決送達後十日內，向本院提出上訴狀。
                                      書記官  吳  金  霞
中      華      民      國    八十九    年      九      月     十九     日


司法院資訊處製作；財團法人民間司法改革基金會備份。
